【裁判字號】    95,上訴,2833
【裁判日期】    950929
【裁判案由】    毒品危害防制條例
【裁判全文】
臺灣高等法院刑事判決                95年度上訴字第2833號
上  訴  人
即  被  告  甲○○
                    （現羈押於臺灣臺北看守所中）
上列上訴人因違反毒品危害防制條例案件，不服臺灣板橋地方法
院95年度訴字第423 號中華民國95年6 月27日第一審判決（起訴
案號：臺灣板橋地方法院檢察署95年度毒偵字第309 號），提起
上訴，本院判決如下：
    主  文
上訴駁回。
    事實及理由
甲、程序方面：
    本件被告所犯為死刑、無期徒刑、最輕本刑為三年以上有期
    徒刑或高等法院管轄第一審案件以外之罪，被告於本院95年
    9 月15日審判期日中先就被訴事實為有罪之陳述，經本院告
    知其簡式審判程序之旨，並聽取公訴人、被告之意見後，業
    經本院合議庭當庭依刑事訴訟法第273 條之1 第1 項規定，
    裁定依簡式審判程序進行。則依刑事訴訟法第273 條之2 規
    定，關於本案證據之調查，不受第159 條第1 項、第161 條
    之2 、第161 條之3 、第163 條之1 及第164 條至第170 條
    規定之限制，合先敘明。
乙、實體方面：
一、本案經本院審理結果，認第一審以上訴人即被告甲○○犯毒
    品危害防制條例第10條第1 項、第2 項施用第一級及第二級
    毒品罪，且係一行為觸犯數罪名之想像競合犯，依刑法第55
    條前段規定，從一重之毒品危害防制條例第10條第1 項施用
    第一級毒品罪論處，並因構成累犯，而判處有期徒刑一年，
    且認扣案安非他命1 包（實秤毛重0.44公克）其中安非他命
    屬第二級毒品且已與該包裝袋無法完全析離，併依同條例第
    18條第1 項前段規定宣告沒收銷燬等，經核其認事用法並無
    違誤，量刑亦稱妥適，應予維持，並除第一審判決書理由欄
    第二項第七行所載「應從一重論以連續施用第一級毒品罪」
    乙語，其中「連續」二字係屬贅載應予刪除外，其餘均引用
    第一審判決書所記載之事實、證據及理由（如附件）。
二、被告上訴意旨以原審量刑過重而指摘原判決不當云云，然查
    ：被告前有如附件第一審判決事實欄所載之施用毒品前科，
    最近一次並於93年8 月3 日經接續執行有期徒刑一年及五月
    完畢出獄，則被告於執行完畢後五年內竟又再行施用第一級
    及第二級毒品，顯見其前科刑執行對被告未生警惕之效，是
    本件被告雖僅施用一次，但被告既毫無克制之能力，仍應予
    適度之刑責以收其效，故原審對被告酌處有期徒刑一年，尚
    屬允洽。是被告空言指摘原判決量刑過重云云，為無理由，
    應予駁回。
三、被告行為後，刑法第47條累犯規定業於94年1 月7 日修正公
    布，並於95年7 月1 日施行，累犯規定之修正雖非犯罪構成
    要件之變更，但顯已影響行為人刑罰之法律效果，自屬法律
    有變更，應依新刑法第2 條第1 項規定比較新、舊法（最高
    法院95年第八次刑事庭會議決議參照）。茲本件被告不論依
    修正前之刑法第47條或修正後之刑法第47條第1 項規定，均
    構成累犯，新刑法並非較有利於被告，是關於累犯之適用，
    依新刑法第2 條第1 項規定，仍應依修正前刑法第47條之規
    定。又刑法修正後之規定既以適用行為時法為原則，因此原
    判決雖未及比較適用，然上訴本院後經比較新、舊法，行為
    後之法律並非較有利於被告，就累犯之規定應適用行為時法
    ，則原判決適用行為時法即無不當，自不構成撤銷之事由，
    附此說明。
據上論結，依刑事訴訟法第373 條、第368 條、第273 條之1 第
1 項，判決如主文。
本案經檢察官賴俊雄到庭執行職務。
中    華    民    國    95    年    9     月    29    日
                  刑事第十七庭審判長法  官  陳貽男
                                    法  官  高明哲
                                    法  官  許仕楓
以上正本證明與原本無異。
如不服本判決，應於收受送達後十日內向本院提出上訴書狀，其
未敘述上訴之理由者，並得於提起上訴後十日內向本院補提理由
書狀（均須按他造當事人之人數附繕本）。
                                    書記官  劉貞達
中    華    民    國    95    年    10    月    2     日
附錄本案論罪科刑法條全文
毒品危害防制條例第10條：
施用第一級毒品者，處六月以上五年以下有期徒刑。
施用第二級毒品者，處三年以下有期徒刑。


司法院資訊處製作；財團法人民間司法改革基金會備份。
